臺灣臺中地方法院刑事裁定
111年度聲字第2295號
聲  請  人  臺灣臺中地方檢察署檢察官
受  刑  人  何昇原



上列聲請人因受刑人數罪併罰有二裁判以上，聲請定其應執行之
刑（111年度執字第5309號、111年度執聲字第1645號），本院裁
定如下：
    主    文
甲○○所犯如附表所示之罪，所處如附表所示之刑，應執行有期徒
刑肆年捌月。
    理    由
一、聲請意旨略以：受刑人甲○○犯數罪，先後經判決確定如附表
    ，應依刑法第53條及第51條第5 款，定其應執行之刑，爰依
    刑事訴訟法第477 條第1 項聲請裁定等語。
二、經查，受刑人所犯如附表所示之案件，業經如附表所示之法
    院判處如附表所示之刑，均經分別確定在案，有臺灣高等法
    院被告前案紀錄表、如附表所示判決、裁定各1份及臺灣臺
    中地方檢察署刑法第50條第1 項但書案件是否請求定應執行
    刑調查表在卷可稽。茲檢察官聲請定其應執行之刑，核無不
    合，爰依刑法第53條、第51條第5 款規定，審酌受刑人所犯
    各罪之犯罪類型、行為態樣、手段、動機、侵害法益種類及
    責任非難程度。受刑人所犯數罪，其中附表編號2-4、9、10
    之數罪，均為受刑人參與綽號「龍廷哥」之人組成之詐欺集
    團，擔任招募車手，發放車手薪水、收取車手提領之款項之
    加重詐欺、洗錢犯行，犯罪時間相近，犯罪型態相同，關聯
    性甚高。附表編號7之詐欺犯罪則為提供設備予詐欺機房，
    與其他詐欺犯罪犯罪型態歧異。其餘數罪則分別為受刑人另
    犯酒駕、過失傷害並肇事逃逸之犯行，數罪之間除編號5、6
    為相近時間所為，關聯性甚低。附表編號2-4、5-6分別經原
    判決定應執行刑，編號1至7再經另案裁定定應執行刑，參考
    其定刑之比例，以及審酌受刑人111年8月3日陳報關於定應
    執行刑之意見，而為整體評價後，定其應執行刑。
三、依刑事訴訟法第220 條、第477 條第1 項，裁定如主文。
中　　華　　民　　國　　111 　年　　8 　　月　　12　　日
                  刑事第二庭    法  官  徐煥淵  
以上正本證明與原本無異。
如不服本裁定，應於收受送達後5日內向本院提出抗告狀。（應
附繕本）
　　　　　　　　　　　　　　　　書記官　陳麗靜　　　　　　　　
中　　華　　民　　國　　111 　年　　8 　　月　　12　　日
附表：受刑人甲○○定應執行刑案件一覽表
編號  1 2 3 罪名  不能安全駕駛致交通危險罪 詐欺 詐欺 宣告刑  有期徒刑2月 有期徒刑1年10月 有期徒刑1年6月（共3罪） 犯罪日期  107/03/16 106/12/21 106/12/21 偵查(自訴)機關 年度案號  臺中地檢107年度偵字第9418號 臺中地檢107年度少連偵字第169號 臺中地檢107年度少連偵字第169號  最  後 事實審 法　　院 臺中地院 臺中地院 臺中地院  案　　號 107年度中交簡字 第1627號 107年度訴字 第1076號 107年度訴字 第1076號  判決日期 107/06/19 107/12/25 107/12/25  確定 判決 法院 臺中地院 臺中地院 臺中地院  案號 107年度中交簡字 第1627號 107年度訴字 第1076號 107年度訴字 第1076號  判　　決 確定日期 107/07/19 108/03/27 108/03/27 是否為得易科 罰金之案件  是 否        否 備註  臺中地檢107年度執字第11680號（已執畢）   臺中地檢108年度執字第6198號（臺中地檢109年度執緝字第378號） 編號2至4應執行有期徒刑2年10月。 （因重病停止執行中）    編號1至7經臺中地院111年度聲字第1193號裁定定應執行有期徒刑3年8月（臺中地檢111年度執更字第1857號）   

編號  4 5 6 罪名  詐欺 非駕駛業務過失傷害 駕駛動力交通工具發生交通事故致人傷害逃逸 宣告刑  有期徒刑1年8月 有期徒刑2月 有期徒刑6月 犯罪日期  106/12/21 107/02/27 107/02/27 偵查(自訴)機關 年度案號  臺中地檢107年度少連偵字第169號 臺中地檢107年度偵字第24788號 臺中地檢107年度偵字第24788號  最  後 事實審 法　　院 臺中地院 臺中地院 臺中地院  案　　號 107年度訴字 第1076號 110年度交簡字 第496號 110年度交簡字 第496號  判決日期 107/12/25 110/10/25 110/10/25  確定 判決 法院 臺中地院 臺中地院 臺中地院  案號 107年度訴字 第1076號 110年度交簡字 第496號 110年度交簡字 第496號  判　　決 確定日期 108/03/27 110/12/06 110/12/06 是否為得易科 罰金之案件  否 是        是 備註  臺中地檢108年度執字第6198號（臺中地檢109年度執緝字第378號） 編號2至4應執行有期徒刑2年10月。 （因重病停止執行中）   臺中地檢111年度執字第956號 編號5、6應執行有期徒刑7月     編號1至7經臺中地院111年度聲字第1193號裁定定應執行有期徒刑3年8月（臺中地檢111年度執更字第1857號）   

編號  7 8 9 罪名  詐欺 駕駛動力交通工具發生交通事故致人傷害逃逸 詐欺 宣告刑  有期徒刑6月 有期徒刑6月 有期徒刑1年4月 犯罪日期  106年8月間 107/03/16 106/12/30 偵查(自訴)機關 年度案號  臺中地檢108年度少連偵字第173號等 臺中地檢107年度偵緝字第1384號 臺中地檢107年度少連偵緝字第30號  最  後 事實審 法　　院 臺中地院 臺中地院 臺中地院  案　　號 110年度金簡字 第84號 111年度交簡字 第32號 110年度訴緝字 第154號  判決日期 110/11/30 111/02/11 111/02/22  確定 判決 法院 臺中地院 臺中地院 臺中地院  案號 110年度金簡字 第84號 111年度交簡字 第32號 110年度訴緝字 第154號  判　　決 確定日期 111/01/13 111/03/25 111/04/06 是否為得易科 罰金之案件  不得易科、得易服勞役 是 否 備註  臺中地檢111年度執字第3063號  臺中地檢111年度執字第5051號  臺中地檢111年度執字第5309號    編號1至7經臺中地院111年度聲字第1193號裁定定應執行有期徒刑3年8月（臺中地檢111年度執更字第1857號）   

編號  10   罪名  詐欺   宣告刑  有期徒刑1年2月   犯罪日期  106/12/30   偵查(自訴)機關 年度案號  臺中地檢107年度少連偵緝字第30號    最  後 事實審 法　　院 臺中地院    案　　號 110年度訴緝字 第154號    判決日期 111/02/22    確定 判決 法院 臺中地院    案號 110年度訴緝字 第154號    判　　決 確定日期 111/04/06   是否為得易科 罰金之案件  否   備註  臺中地檢111年度執字第5309號